台灣台中地方法院刑事判決　　　　　　　　　　　　九十一年度易字第三七六號
　　公　訴　人　台灣台中地方法院檢察署檢察官
　　被　　　告　戊○○
　　選任辯護人　林永山律師
右列被告因詐欺案件，經檢察官提起公訴（九十一年度偵緝字第８８７號），本院判
決如左：
    主      文
戊○○無罪。
    理      由
一、本件公訴意旨如附件起訴書所載。
二、公訴人係以被告之犯罪事實，業據被害人丙○○、乙○○指訴甚詳，並有名片一
    張在卷可資佐證，被告之辯解無可採信，因而認定被告有詐欺犯行。
三、被告戊○○否認有詐欺犯行，於檢察官偵查中，辯解稱是已跳樓自殺死亡之陳三
    桂印製名片，其僅於民國九十年十二月十二日上午陪同陳三桂一起去看貨，並沒
    有向丙○○表示要買烏魚子，是後來陳三桂自己又去鹿港向丙○○買貨，其無詐
    欺犯行。於本院審理時，辯解稱其先前只是陪同陳三桂去鹿港看貨，但當時烏魚
    子還沒有乾，當天並沒有說定要買烏魚子，後來陳三桂又再與丙○○聯絡買貨，
    九十年十二月十五日那天因其在台北之女兒生病發燒，其在台北看女兒，根本沒
    有與丙○○聯絡送貨，後來警察到雲林查詢，其方知道陳三桂向丙○○取貨卻沒
    有付款，因為其先前曾經與陳三桂去鹿港看貨，為表示負責，所以向一為叫陳登
    昭之人借得新台幣（下同）五萬元，連同其所有之五萬元共十萬元，委請洪文淵
    之人先將十萬元交付丙○○，但洪文淵卻將款侵占，此事其已經在台灣雲林地方
    法院自訴洪文淵犯侵占罪，隨後其又拿十萬元現金叫陳三桂拿去給丙○○，也被
    陳三桂拿去買毒品施用，其不得已再請同居人甲○○拿十萬元現金及一張十萬元
    之支票，前往鹿港交付丙○○，而解決此件買賣糾紛，其確實無詐欺犯行。
四、查本件告訴人丙○○雖然指訴被告犯詐欺罪，然查告訴人因係被害人，其指訴乃
    是要使被告受追訴，故告訴人之指訴應明確無瑕疵且有確實之證據可為證明，方
    可據為不利於被告之證據，若告訴人之指訴前後矛盾不符，即難採為認定被告犯
    罪之依據。經查告訴人丙○○於警訊中指稱只有被告戊○○一人前往看貨及吩咐
    送貨，沒有他人同往，證人即丙○○之子乙○○於警訊中則供稱自稱「陳清交」
    之男子於九十年十二月十二日上午十時左右，到鹿港向其購買烏魚子，並約定九
    十年十二月十五日十四時要其送貨到烏日鄉民眾服務站，送到之後該「陳清交」
    之男子便出面要其將烏魚子送到烏日鄉○○路四六五號；本院九十一年十二月二
    十日審理時，丙○○指稱九十年十二月十五日當日，被告戊○○有到鹿港叫烏魚
    子，叫其將烏魚子送到烏日鄉民眾服務站，當日只有戊○○一個人去，而證人乙○○則指稱九十年十二月十五日當日，被告戊○○是在早上十一、二點左右到鹿
    港叫烏魚子，是其將烏魚子送到烏日鄉民眾服務站交給二位不認識之人，因為是
    以電話聯絡，所以被告吩咐將烏魚子送到該處，會有人去拿貨，其與其妻子及弟
    弟把烏魚子送到服務站之後，那二位男子叫其將烏魚子送到烏日鄉○○路四六五
    號騎樓，是由其中一位開車帶其過去，在服務站並沒有看到戊○○本人；然於本
    院九十二年三月七日審理時，乙○○則供稱九十年十二月十五日當日，被告戊○○並沒有到鹿港叫烏魚子及請求送貨，而是被告於當日上午十點左右以電話聯絡
    ，其確定是戊○○打電話，惟告訴人丙○○則指稱九十年十二月十五日當日，是
    其主動打電話與戊○○聯絡，乙○○聽聞其父丙○○如此說法，方改口稱當日是
    其父親主動打電話問戊○○什麼時後要貨；嗣於本院九十二年四月九日審理時，
    證人乙○○則又供稱送貨當日是與陳三桂聯絡，並沒有與被告戊○○聯絡。參照
    告訴人與證人前開指訴及證詞，渠等所述內容相差甚多，且前後不一，難認告訴
    人之指訴明確無瑕疵，殊難以其指訴作為被告犯罪之證據。
五、被告辯解稱其先前只是陪同陳三桂去鹿港看貨，是後來陳三桂又再與丙○○聯絡
    買貨，其係因為警察到雲林查詢，方知道陳三桂向丙○○取貨卻沒有付款，因為
    其先前曾經與陳三桂去鹿港看貨，為表示負責，所以先後囑人攜款給告訴人，然
    卻被洪文淵侵占，其已經在台灣雲林地方法院自訴洪文淵犯侵占罪，經該法院移
    送台灣台中地方法院以九十一年度自字第六九二號受理，此有該案卷可參，其後
    被告再請同居人甲○○拿十萬元現金及一張十萬元之支票，前往鹿港交付丙○○
    ，而解決此件買賣糾紛，此也有和解書一份附於偵查卷可稽，堪認被告所為辯解
    內容為真實。是本件應係被告與告訴人之間，因為烏魚子交易所產生之民事糾紛
    ，本院審理結果，認為不能僅以告訴人之指訴內容認定被告犯罪，且查無其他確
    實之證據足以認定被告有詐欺犯行，不能證明被告犯罪，應諭知被告無罪。
六、據上論斷，應依刑事訴訟法第三百零一條第一項，判決如主文。
中      華      民      國      九十二    年    四    月    二十三    日
                                          法  官     李添興
右正本證明與原本無異。
如不服本判決，應於判決送達後十日內向本院提出上訴狀，上訴於臺灣高等法院臺中
分院( 須附繕本 )。
              書記官
中      華      民      國      九十二    年    四    月    二十三    日
附件
臺灣臺中地方法院檢察署檢察官起訴書              九十一年度偵緝字第八八七號
    被      告  戊○○  男五十六歲（民國○○○年○○月○○○日生）
                        住台北縣樹林市○○里○○街四一號四樓︵在押︶
                        身分證統一編號：Ｐ一一九四四八六號
右被告因詐欺案件，業經偵查終結，認為應該提起公訴，茲將犯罪事實、証據並所犯
法條敘述如左：
    犯罪事實
一、戊○○偽以臺中縣烏日鄉鄉長候選人劉瑞吉競選服務處總幹事陳清交之名義印製
    名片，於民國︵以下同︶九十年十二月十二日上午十時許，至彰化縣鹿港鎮○○
    路玉順媽祖廟丙○○所擺設之攤位，向丙○○訂購烏魚子二百斤，十二月十五日
    戊○○前往丙○○住處看貨，並約定當日下午送貨至烏日鄉民眾服務站，當日下
    午二時，丙○○之子乙○○依約送貨至烏日鄉民眾服務處外，戊○○要求乙○○
    送至烏日鄉○○路四六五號房屋騎樓處，乙○○與戊○○同行之不詳姓名男子送
    至該處後，該男子要求戊○○返回民眾服務站向戊○○收款，乙○○返回民眾服
    務站時戊○○早已離開該處，再到烏日鄉○○路四六五號，烏魚子亦早經搬離該
    處，丙○○、乙○○始知受騙，至台中縣警察局烏日分局提出告訴，於本署偵辦
    期間，戊○○始與丙○○和解賠償貨款。
二、案經台中縣警察局烏日分局報請偵辦。
    証據並所犯法條
一、訊據被告戊○○對於右揭事實矢口否認，辯稱：是已跳樓自殺死亡之陳三桂印製
    名片，伊與陳三桂一起去看貨，並沒有向丙○○表示要買烏魚子，是後來陳三桂
    自己又去鹿港，是陳三桂所為，伊遭陳三桂連累云云，惟查右開犯罪事實，業據
    被害人丙○○、乙○○指訴甚詳，並有名片一張等在卷可資佐證，被告之犯行堪
    予認定。
二、核被告所為，係犯刑法第三百三十九條第一項之罪嫌。
三、依刑事訴訟法第二百五十一條第一項提起公訴。
    此    致
台灣台中地方法院
中      華      民      國    九十一    年     十一     月    二十五    日
                                檢察官  丁  ○  ○
右正本證明與原本無異
中      華      民      國    九十一    年     十二     月      三      日
                                書記官  林  美  慧
刑法第三百三十九條第一項：意圖為自己或第三人不法之所有，以詐術使人將本人或
第三人之物交付者，處五年以下有期徒刑、拘役或科或併科一千元以下罰金。
